臺灣新竹地方法院刑事判決
111年度原易字第15號
公  訴  人  臺灣新竹地方檢察署檢察官
被      告  李藍琪




指定辯護人  本院公設辯護人周凱珍  
被      告  邱振明




指定辯護人  吳彥德律師（義務律師）
上列被告因贓物等案件，經檢察官提起公訴（110年度偵字第146
27號、111年度偵字第255號），本院判決如下：
    主    文
甲○○共同犯攜帶兇器毀壞安全設備竊盜罪，處有期徒刑陸月，如
易科罰金，以新臺幣壹仟元折算壹日。又犯攜帶兇器竊盜罪，處
有期徒刑柒月。　　
未扣案之犯罪所得電力電纜線（線徑貳MM、長拾米）與監視器訊
號線（長貳拾米）各壹批沒收，於全部或一部不能沒收或不宜執
行沒收時，追徵其價額。
乙○○共同犯攜帶兇器毀壞安全設備竊盜罪，處有期徒刑陸月，如
易科罰金，以新臺幣壹仟元折算壹日。又犯搬運贓物罪，處有期
徒刑捌月。　　
　　犯罪事實
一、甲○○與乙○○為夫妻關係，共同意圖為自己不法之所有，基於
    攜帶兇器毀壞安全設備竊盜之犯意聯絡，於民國110年9月15
    日11時許，由乙○○騎駛車牌號碼000-000號普通重型機車搭
    載甲○○，至丁○○所有位在新竹縣新豐鄉康樂路1段361巷17弄
    附近之雞舍，趁無人看守之際，由乙○○在外把風，甲○○持自
    現場拾獲足以危害人之生命、身體可供兇器使用之老虎鉗，
    毀壞前開雞舍之門鎖進入其內，以此方式竊取丁○○飼養之3
    隻閹雞、4隻母雞，得手後由乙○○接應，共乘上開機車逃逸
    。迨丁○○發覺遭竊，報警處理，為警調閱監視錄影畫面，而
    查悉上情。　　
二、甲○○意圖為自己不法之所有，基於攜帶兇器竊盜之犯意，於
    110年11月4日6時55分許，由斯時尚不知情之乙○○騎駛車牌
    號碼000-000號普通重型機車搭載甲○○，至安育交通股份有
    限公司（下稱安育公司）在新竹縣○○鄉○○路000號之停車場
    ，甲○○獨自進入上開停車場後，趁無人看守之際，以現場拾
    獲足以危害人之生命、身體可供兇器使用之老虎鉗，剪斷該
    處電力電纜線（線徑2MM、長10米）、監視器訊號線（長20
    米）等物品，竊得後委請乙○○騎駛上開機車搭載其離開現場
    ，詎乙○○獲悉該等物品為甲○○竊得之贓物後，仍基於搬運贓
    物之犯意，騎駛上開機車搭載甲○○逃離現場。上開物品嗣由
    甲○○載至新竹縣竹北市某回收廠將其變賣。嗣經安育公司發
    覺遭竊，報警處理，為警調閱監視器畫面，始悉上情。
三、案經丁○○、安育公司訴由新竹縣政府警察局新湖分局報告臺
    灣新竹地方檢察署檢察官偵查後起訴。
　　理    由
壹、程序方面
　　本判決所引用被告甲○○、乙○○（下合稱被告2人）各自以外
    之人於審判外之陳述，被告2人及其等辯護人於本院準備程
    序時並無爭執，且未於言詞辯論終結前聲明異議（見原易卷
    第87、112-1至127頁）。本院審酌上開證據資料作成時之情
    況，尚無違法不當及證明力明顯過低之瑕疵，亦認為以之作
    為證據應屬適當，依刑事訴訟法第159條之5規定，均有證據
    能力。至本院以下所引用非供述證據部分，並無證據證明係
    公務員違背法定程序所取得，是依刑事訴訟法第158條之4規
    定反面解釋，即均具證據能力。
貳、實體方面
一、訊據被告2人就犯罪事實一部分均坦承不諱（見原易卷第86
    至87、114、122、125頁），核與證人即告訴人丁○○於警詢
    時之證述大致相符（見偵255卷第7至8頁），並有警員黃晶
    薇出具之報告1紙、監視器影像截圖共4張、車號000-000號
    普通重型機車之車輛詳細資料報表1紙、新竹縣政府警察局
    新湖分局山崎派出所陳報單、受理各類案件紀錄表、受（處
    ）理案件證明單、新竹縣政府警察局新湖分局刑案呈報單各
    1紙、監視器影像光碟1片在卷可稽，足認被告2人就犯罪事
    實一部分之任意性自白，應與事實相符，其等所犯此部分犯
    行，堪以認定，應依法論科。
二、訊據被告甲○○就犯罪事實二部分坦承不諱（見原易卷第87、
    114、122頁）；被告乙○○固坦認於上開時、地，騎駛機車搭
    載被告甲○○前往該處，等候被告甲○○前往不詳處查看後返回
    ，再載其離開現場等情，惟矢口否認有何搬運贓物犯行，並
    辯稱：甲○○帶兒子去看怪手，我不知道她去偷剪電線等語。
    辯護人主張：被告甲○○帶兒子去看怪手，被告乙○○前往他處
    購買早餐，嗣返回搭載被告甲○○及兒子，不知悉被告甲○○之
    竊盜行為，且被告甲○○將贓物放背包內，被告乙○○無從知悉
    贓物存在等語。經查：
　㈠被告甲○○坦認此部分攜帶兇器竊盜之犯罪事實；被告乙○○騎
    駛機車搭載被告甲○○前往案發地，嗣等候被告甲○○前往不詳
    處查看後返回，再載其離開現場等節，除據被告2人供述明
    確外，核與證人即告訴代理人丙○○於警詢時之證述大致相符
    （見偵14627卷第20至21頁），並有警員姜宗昊出具之職務
    報告1紙、失竊現場照片5張、路口監視器影像截圖9張在卷
    可參（見偵14627卷第3、26至29頁），應堪認定。
　㈡依證人即告訴代理人丙○○於警詢時所指失竊電力電纜線線徑2
    MM、長10米、監視器訊號線長20米等語（見偵14627卷第20
    頁反面），足認該批失竊電線體積大小顯非可輕易收納至隨
    身衣褲口袋，縱然可裝入背包或提袋，亦可輕易被人察覺，
    佐以被告2人坦認案發當日騎乘機車另搭載其等之未成年子
    女，被告甲○○自無多餘空間可供藏匿其竊得該批電線，且被
    告甲○○於偵查中供稱：我有跟乙○○說東西從裡面拿的，他沒
    有叫我將東西拿回去，只有叫我丟掉，我又撿回來自己拿去
    變賣等語（見偵14627卷第90頁），足見被告乙○○顯然知悉
    被告甲○○於本次下車後，已在案發地竊得該批電線隨身攜帶
    ，屬於不法來源之贓物，卻仍同意搭載被告甲○○離開現場，
    自有搬運贓物之主觀犯意及客觀犯行。
　㈢被告乙○○及其辯護人固以前詞置辯。惟查，被告乙○○已非首
    次騎駛同部機車搭載被告甲○○前往犯案，此由本院認定之犯
    罪事實一部分即明，其等復為夫妻關係，並同時置身犯罪現
    場，自難信被告乙○○不知被告甲○○下車去從事不詳活動後，
    已隨身攜帶贓物返回，是被告乙○○所辯，僅為卸責之詞，不
    足採信。
　㈣被告2人就犯罪事實二部分事證明確，堪以認定，應分別依法
    論科。　　
三、論罪科刑：　
　㈠刑法第321條第1項第2款所稱安全設備，係指依社會通常觀念
    足認為防盜之設備而言，鎖即為一般社會通念之防盜設備。
    查被告甲○○就犯罪事實一部分持兇器毀壞門鎖，應成立該條
    款之加重條件，起訴書所犯法條雖未記載被告2人成立此部
    分加重條件，然經本院於審理時補充告知（見原易卷第113
    頁）。從而，核被告2人就犯罪事實一部分所為，均係犯刑
    法第321條第1項第2款、第3款之攜帶兇器毀壞安全設備竊盜
    罪。核被告甲○○就犯罪事實二部分，係犯刑法第321條第1項
    第3款之攜帶兇器竊盜罪。核被告乙○○就犯罪事實二部分，
    係犯刑法第349條第1項之搬運贓物罪。　　
　㈡被告2人就犯罪事實一部分，有犯意聯絡及行為分擔，應依刑
    法第28條規定，論以共同正犯。　　　
　㈢被告2人所犯上開2罪，犯意各別，行為互殊，各應分論併罰
    。　
　㈣被告乙○○前因詐欺、違反毒品危害防制條例、森林法案件，
    經臺灣桃園地方法院107年度原訴字第72號、107年度原簡上
    字第12號判決、108年度壢原簡字第27號判決、本院108年度
    原訴字第35號判決各判處罪刑確定，嗣經本院以109年度聲
    字第55號裁定定應執行有期徒刑1年1月確定。復經臺灣桃園
    地方法院以108年度桃原簡字第211號、108年度壢原簡字第6
    2號判決分別判處有期徒刑2月、3月確定，再經該院以109年
    度聲字第2291號裁定定應執行有期徒刑4月確定，經接續執
    行，於109年10月5日假釋付保護管束，於109年11月30日保
    護管束期滿視為執行完畢等情，有臺灣高等法院被告前案紀
    錄表1份附卷可參，足認被告乙○○於5年以內故意再犯本案各
    該有期徒刑以上之罪，均為累犯，惟觀諸前案與本案之犯罪
    手段、侵害法益及罪質均有不同，參照司法院釋字第775號
    解釋意旨，認本案各罪均不依刑法第47條第1項規定，加重
    其刑。
　㈤爰以行為人責任為基礎，審酌被告2人為夫妻關係，均正值壯
    年，不思以正途獲取財物，竟就犯罪事實一部分共同竊取他
    人財物；犯罪事實二部分則由被告甲○○竊得後，被告乙○○搬
    運贓物，欠缺尊重他人財產權之觀念，所為實有不該。念及
    被告甲○○均坦承犯行；被告乙○○雖坦認犯罪事實一部分犯行
    ，惟矢口否認犯罪事實二部分。被告2人就犯罪事實一部分
    已與告訴人丁○○成立和解，願意連帶賠償告訴人丁○○新臺幣
    （下同）1萬元，有本院111年度附民移調字第148號和解筆
    錄1紙附卷可參；犯罪事實二部分迄今未能賠償或與告訴人
    安育公司成立和解或調解。兼衡被告甲○○於本院審理時陳稱
    國中畢業之智識程度，育有4名未成年子女，無業，因車禍
    休養中；被告乙○○於本院審理時陳稱國中畢業之智識程度，
    在工地工作，平均月入3萬餘元等一切情狀，分別量處如主
    文第1、3項所示之刑及就犯罪事實一部分諭知易科罰金之折
    算標準，以資警惕。
四、沒收：
　㈠被告2人就犯罪事實一部分共同竊得雞隻7隻，未據扣案，本
    應宣告共同沒收或追徵，惟被告2人於本院審理時已與告訴
    人丁○○成立和解，願意連帶賠償告訴人丁○○1萬元，業如前
    述，如再宣告沒收或追徵，應有過苛之虞，爰依刑法第38條
    之2第2項規定，不予宣告沒收或追徵。
　㈡被告甲○○就犯罪事實二部分竊得電力電纜線（線徑2MM、長10
    米）與監視器訊號線（長20米）各1批，未據扣案，復無證
    據證明其已返還或賠償告訴人安育公司該等贓物，爰依刑法
    第38條之1第1項前段、第3項規定，宣告沒收之，並於全部
    或一部不能沒收或不宜執行沒收時，追徵其價額。　　
據上論斷，應依刑事訴訟法第299條第1項前段，判決如主文。
本案經檢察官陳興男提起公訴，檢察官陳亭宇、黃翊雯到庭執行
職務。
中　　華　　民　　國　　111 　年　　8 　　月　　26　　日
                  刑事第一庭  審判長法  官  楊麗文  

                                    法  官  楊惠芬

                                    法  官  王凱平
以上正本證明與原本無異。
如不服本判決應於收受本判決後20日內向本院提出上訴書狀，上
訴書狀應敘述具體理由。上訴書狀未敘述上訴理由者，應於上訴
期間屆滿後20日內補提理由書狀於本院(均須按他造當事人之人
數附繕本 )「切勿逕送上級法院」。 
中　　華　　民　　國　　111 　年　　8 　　月　　26　　日
                                    書記官  鍾佩芳
附錄本案論罪科刑法條：　　　
刑法第321條第1項第2款、第3款
犯前條第1項、第2項之罪而有下列情形之一者，處6月以上5年以
下有期徒刑，得併科50萬元以下罰金：
二、毀越門窗、牆垣或其他安全設備而犯之。
三、攜帶兇器而犯之。

刑法第349條第1項
收受、搬運、寄藏、故買贓物或媒介者，處5年以下有期徒刑、
拘役或科或併科50萬元以下罰金。